【裁判字號】    97,上易,357
【裁判日期】    970318
【裁判案由】    傷害
【裁判全文】
臺灣高等法院刑事判決                 97年度上易字第357號
上  訴  人
即  被  告  甲○○
上  訴  人
即  被  告  丁○○
上  訴  人
即  被  告  丙○○
                      4樓
上列上訴人因傷害案件，不服臺灣臺北地方法院96年度易字第30
51號，中華民國96年12月31日第一審判決（起訴案號：臺灣臺北
地方法院檢察署96年度調偵字第996號），提起上訴，本院判決
如下：
    主  文
上訴駁回。
    事  實
一、丙○○曾於九十年間因施用毒品案件，經原審以九十年度簡
    字第四七○號判處有期徒刑六月確定，甫於九十一年九月十
    八日執行完畢；又於九十四年間因施用毒品案件，經原審以
    九十四年度易字第一九○一號判處有期徒刑八月確定，甫於
    九十六年二月十八日縮刑期滿執行完畢（以上構成累犯）。
二、甲○○、丁○○、丙○○及曾賜福（最後一人業經原審法院
    判刑確定）等四人，於民國九十六年六月十二日晚間六時許
    ，在臺北縣新店市○○路五十五之一號工作地點前，因乙○○酒後到場質疑甲○○於同日下午與乙○○友人林政明之衝
    突事件，甲○○、曾賜福、丁○○及丙○○認為乙○○在場
    叫囂妨害渠等工作而不快，竟共同基於傷害人之身體之犯意
    聯絡，由甲○○持鐵條毆打乙○○手臂、丁○○持鐵鎚毆打
    乙○○頭部、曾賜福持藤條毆打乙○○背部及臀部、丙○○
    持手電筒毆打乙○○背部，致乙○○受有外傷性頭骨骨折併
    顱內出血、身上多處瘀青之傷害。
三、案經乙○○訴由臺北縣政府警察局新店分局報告臺灣臺北地
    方法院檢察署檢察官聲請以簡易判決處刑。
    理  由
一、訊據被告甲○○、丁○○、丙○○，對於其等於前揭時地分
    持鐵條、鐵鎚、手電筒，毆打告訴人乙○○，致告訴人受有
    如事實欄所述傷害之事實，於原審審理中均坦承不諱（見原
    審九十六年十二月二十六日審理筆錄），又被告等均為在案
    發現場共同處理房屋修繕工作之工人，均因不滿告訴人酒後
    到場叫囂妨害工作，而在短暫時間內分持上開器具毆打告訴
    人之事實，業據被告等於警詢及偵查中自承在卷（見九十六
    年度偵字第一五七三七號偵查卷第一四至二五、五五至五六
    頁，九十六年度調偵字第九九六號偵查卷第二五頁），核與
    證人即告訴人乙○○、目擊證人王燕智於警詢及偵查中指證
    之情節相符（見九十六年度偵字第一五七三七號偵查卷第四
    至六、五五頁，及同偵查卷第七至八頁、九十六年度調偵字
    第九九六號偵查卷第二四至二五頁），堪認被告等就造成告
    訴人傷害乙事有犯意聯絡及行為分擔；此外，並有告訴人提
    出之臺北市立萬芳醫院乙種診斷證明書（見九十六年度偵字
    第一五七三七號偵查卷第一○頁）可憑。綜上，被告等如事
    實欄所述之犯行，事證明確，應依法論科。
二、至被告甲○○辯稱伊僅欲嚇阻告訴人，無傷害之意云云，被
    告丙○○辯稱伊為自衛行為，非蓄意傷害云云，被告丁○○
    辯稱伊非有意傷害告訴人云云；惟被告等人均自承，係因不
    滿告訴人酒後到場叫囂妨害工作，而在短暫時間內分持上開
    器具毆打告訴人（見九十六年度偵字第一五七三七號偵查卷
    第一四至二五、五五至五六頁，九十六年度調偵字第九九六
    號偵查卷第二五頁），顯見被告等人係出於對告訴人之不滿
    ，而以鐵條、鐵鎚、手電筒，毆打告訴人，渠等確有傷害告
    訴人之故意，且無正當防衛適用可言，附此敘明。
三、核被告甲○○、丁○○、丙○○所為，均係犯刑法第二百七
    十七條第一項之傷害罪。被告等就本件傷害犯行有犯意聯絡
    及行為分擔，為共同正犯。檢察官聲請簡易判決處刑書事實
    欄記載被告等分別基於傷害犯意毆打告訴人，尚有未洽。又
    被告丙○○曾於九十年間因施用毒品案件，經原審以九十年
    度簡字第四七○號判處有期徒刑六月確定，甫於九十一年九
    月十八日執行完畢，又於九十四年間因施用毒品案件，經原
    審以九十四年度易字第一九○一號判處有期徒刑八月確定，
    甫於九十六年二月十八日縮刑期滿執行完畢等情，有臺灣高
    等法院被告全國前案紀錄表在卷可參，其係於五年內故意再
    犯本件有期徒刑以上之罪，為累犯，應依刑法第四十七條第
    一項之規定加重其刑。
四、原審適用刑法第二百七十七條第一項、第四十七條第一項、
    第四十一條第一項前段、刑法施行法第一條之一等規定，並
    審酌被告等人因細故即出手毆打告訴人，造成告訴人所受傷
    勢非輕，且迄今未與告訴人達成和解，惟念其等於審理中均
    坦承犯行，自承悔意，又就本件犯罪行為分擔之具體情狀，
    係被告丁○○持鐵鎚毆打告訴人頭部、被告甲○○持鐵條毆
    打告訴人手臂、被告丙○○持手電筒毆打告訴人背部，依被
    告等人所持器具及攻擊部位之危險性而論，其犯罪情節之嚴
    重程度依次應為丁○○、甲○○、丙○○，暨被告等人之生
    活狀況、品行、智識程度等一切情狀，分別對被告甲○○量
    處有期徒刑5月，對被告丁○○量處有期刑6月，對被告丙○○量處有期刑5月，並均諭知易科罰金之折算標準，以資懲
    戒。經核認事用法俱無不合，量刑亦屬妥適。被告等人上訴
    意旨否認犯罪云云，為無理由，已如前述，應予駁回。
據上論斷，應依刑事訴訟法第368條，判決如主文。
本案經檢察官沈世箴到庭執行職務。
中    華    民    國    97    年    3    月    18    日
                  刑事第八庭審判長法  官  鄭文肅
                                  法  官  張明松
                                  法  官  蔡光治
以上正本證明與原本無異。
不得上訴。
                                  書記官  陳韋杉
中    華    民    國    97    年    3     月    18    日
附錄：本案論罪科刑法條全文
中華民國刑法第二百七十七條
傷害人之身體或健康者，處三年以下有期徒刑、拘役或一千元以
下罰金。
犯前項之罪因而致人於死者，處無期徒刑或七年以上有期徒刑；
致重傷者，處三年以上十年以下有期徒刑。


司法院資訊處製作；財團法人民間司法改革基金會備份。
